臺灣臺北地方法院刑事判決　　　　　　　94年度易字第1198號
公　訴　人　臺灣臺北地方法院檢察署檢察官
被　　　告　盛凱金融顧問有限公司
被　告　兼
代　表　人　乙○○
上列被告等因勞動基準法案件，經檢察官偵查起訴（九十四年度
偵字第一二二八五號），本院判決如下：
    主  文
盛凱金融顧問有限公司，因其代表人執行業務違反雇主終止勞動
契約，應依規定發給勞工資遣費之規定，科罰金壹萬元。
乙○○法人之代表人，因執行業務違反雇主終止勞動契約，應依
規定發給勞工資遣費之規定，處罰金壹萬元，如易服勞役以參佰
元折算壹日。
    事  實
一、乙○○係設於台北市中山區○○○路五十八號二樓盛凱金融
    顧問有限公司之負責人，為該公司法人之代表人，盛凱金融
    顧問有限公司經營投資顧問等業務，亦為勞動基準法第二條
    第二款所定之雇主。乙○○自民國九十四年四月二十七日起
    至同年五月九日止，僱用甲○○從事顧問之工作。嗣於九十
    四年五月九日，盛凱公司終止與甲○○間之勞動契約，惟未
    依勞動基準法第十七條規定，發給甲○○資遣費。經台北市
    政府勞工局出面協調，而查知上情。
二、案經台北市政府移送台灣台北地方法院檢察署檢察官偵查起
    訴。
    理  由
一、訊據被告盛凱金融顧問有限公司代表人乙○○，矢口否認有
    違反勞動基準法之規定，辯稱：在台北市政府勞工局協調時
    ，雙方已同意以新台幣（下同）一萬零八百二十九元和解，
    即由被告給付甲○○一萬零八百二十九元，甲○○則放棄其
    餘請求，嗣被告已給付該款，故被告未積欠甲○○資遣費，
    應無違法之情事云云。並經證人丙○○到庭證稱：被告業已
    給付甲○○一萬零八百二十九元等語。惟查：被告應發給甲
    ○○資遣費之事實，業經雙方於台北市政府勞工局協調時會
    算，最後達成協議，如被告於九十四年六月二日給付甲○○
    一萬零八百二十九元，甲○○即放棄其餘請求，嗣被告雖有
    給付該款，惟並非依約定於九十四年六月二日給付，而係於
    九十四年六月十五始寄郵政匯票予甲○○，顯見被告並未依
    協議內容履行，則甲○○於協議時所拋棄之權益即屬未拋棄
    ，被告應給付之金額即非僅一萬零八百二十九元，是被告所
    辯未積欠甲○○資遣費云云，不足採信。本件事證明確，被
    告等犯行均堪認定，應予依法論科。
二、查被告乙○○為僱用勞工之事業即被告盛凱金融顧問有限公
    司之代表人，亦為被告盛凱金融顧問有限公司經營之負責人
    ，而為勞動基準法第二條第二款所規定之雇主，其於執行業
    務之際，違反勞動基準法第十七條之規定而未發給資遣費，
    核其所為，係犯同法第七十八條之罪。另被告盛凱金融顧問
    有限公司係因其代表人乙○○於執行業務之際，違反勞動基
    準法第十七條之規定，而應依同法第八十一條第一項之規定
    科以同法第七十八條之罰金。爰審酌被告盛凱金融顧問有限
    公司代表人兼被告乙○○於終止勞動契約之際，未依規定給
    付勞工資遣費，影響勞工之權益，然於本院審理時業已給付
    部分資遣費予被害人甲○○，及其犯罪動機、目的、手段、
    犯罪所得之利益及所生之損害等一切情狀，分別量處如主文
    所示之刑，並就被告乙○○部分，諭知易服勞役之折算標準
    。
據上論斷，應依刑事訴訟法第第二百九十九條第一項前段，勞動
基準法第十七條、第七十八條、第八十一條第一項，刑法第十一
條前段、第四十二條第二項，罰金罰鍰提高標準條例第二條，判
決如主文。
本案經檢察官高怡修到庭執行職務。
中　　華　　民　　國　　九十四　年十一　月　　二十五　日
                     刑事第十庭 審判長法  官  丁蓓蓓
                                      法  官  紀文惠
                                      法  官  劉煌基
上正本證明與原本無異。
如不服本判決，應於判決送達後十日內向本院提出上訴狀（應抄
附繕本）。告訴人或被害人如對於本判決不服者，應具備理由請
求檢察官上訴，其上訴期間之計算係以檢察官收受判決正本之日
期為準。
　      　　　　　　　　　　　　　　　書記官　孫捷音
中　　華　　民　　國　　九十四　年十一　月　　二十五　日
附錄本案論罪科刑法條：
勞動基準法第十七條
雇主依前條終止勞動契約者，應依左列規定發給勞工資遣費：
一、在同一雇主之事業單位繼續工作，每滿一年發給相當於一個
    月平均工資之資遣費。
二、依前款計算之剩餘月數，或工作未滿一年者，以比例計給之
    。未滿一個月者以一個月計。
勞動基準法第七十八條
 (罰則 (四))
違反第十三條、第十七條、第二十六條、第五十條、第五十一條
或第五十五條第一項規定者，處三萬元以下罰金。
勞動基準法第八十一條
 (處罰之客體)
法人之代表人、法人或自然人之代理人、受僱人或其他從業人員
，因執行業務違反本法規定，除依本章規定處罰行為人外，對該
法人或自然人並應處以各該條所定之罰金或罰鍰。
但法人之代表人或自然人對於違反之發生，已盡力為防止行為者
，不在此限。
法人之代表人或自然人教唆或縱容為違反之行為者，以行為人論
。
